【裁判字號】    96,訴,9
【裁判日期】    970122
【裁判案由】    貪污治罪條例
【裁判全文】
福建金門地方法院刑事裁定                 96年度訴字第9號
抗  告  人  甲○○
即  被  告
選任辯護人  方伯勳律師
            李建慶律師
上列抗告人因貪污治罪條例案件，提起抗告，本院裁定如下：
    主  文
抗告駁回。
    理  由
一、抗告意旨略以：鈞院承辦抗告人甲○○被訴涉犯貪污治罪條
    例之96年度訴字第9號刑事案件，應無管轄權，前經抗告人
    聲請移轉管轄，卻未獲准許，爰提起抗告。
二、按原審法院認為抗告為法律不應准許者，應以裁定駁回之，
    刑事訴訟法第408條第1項前段定有明文。又當事人固得於符
    合法定要件之情形下，聲請案件繫屬之法院移轉管轄，然所
    謂之移轉管轄，係該案件繫屬法院因法律、事實原因不能行
    使審判權，或如予審判，恐有影響公安或難期公平之情事存
    在時，方得由該法院之上級或再上級法院依職權，或依當事
    人之聲請將案件裁定移轉予其他法院審理。由是可知，移轉
    管轄所欲處理者非原法院對繫屬案件有無管轄權之問題，蓋
    符合移轉管轄要件者，原法院率皆對該繫屬案件具管轄權，
    僅係因上述原因無法或不便行使審判權時，方依具體情事以
    為移轉之裁定，細究刑事訴訟法第10條、第11條之相關規定
    即足明白此點。至對法院就繫屬之案件有無管轄權如有爭論
    ，則純係是否應依刑事訴訟法第304條諭知管轄錯誤之問題
    ，與前述移轉管轄之聲請核屬二事，應予區辨。
三、經查，抗告人係於民國96年3月29日經檢察官以其涉犯貪污
    治罪條例向本院提起公訴，斯時抗告人之戶籍地址確為金門
    縣烏坵鄉大坵村1鄰12號無誤，抗告人就此亦未爭執，另有
    其自行提出之戶口名簿可為對照（本院卷16、17頁），自屬
    本院管轄之區域。抗告人雖以其係因於93年11月間接獲烏坵
    鄉公所任職令，為搭軍船，方將戶籍遷至該處，於95年1月
    間遭公所免職後即未再前往烏坵為辯，然據本院依職權向烏
    坵鄉公所探詢結果，該公所表示因抗告人已提出行政訴訟，
    故免職處分迄未確定，有本院電話紀錄表乙份附卷可查，抗
    告人於收受免職令後，既已於法定期間內依循法律途徑以為
    救濟，應可認其未有放棄回任烏坵鄉公所之主觀意思，尚難
    以其之後未再返回該處此情，即遽認抗告人已有廢棄該戶籍
    地址，另設他處為住所之意，況欲重回原任職機關，自須返
    抵烏坵鄉再行居住，凡此均足證將抗告人登記之戶籍地址認
    係其住所一事並無任何違誤可言，本諸管轄恆定原則，本院
    對抗告人所涉本案自有管轄權。
四、抗告人固曾於97（聲請狀誤載為96）年1月3日具狀表示本院
    對本案應無管轄權，而欲聲請移轉管轄，然此原係抗告人對
    移轉管轄相關規定有所誤解而生之舉，本院探究其真意，認
    抗告人乃係提醒本案或有管轄錯誤之疑慮，惟依前述分析可
    知，本院就抗告人涉犯之本案確有管轄權，依法亦毋庸對抗
    告人此項提醒行為作准駁之處置。本院原計畫於本案判決中
    再行交代此點，詎抗告人竟於本院未為任何裁定之情形下提
    出本件抗告，揆諸上開說明，於法自不應准許，且抗告人對
    不存在之裁定提出抗告，亦無可能期待其得就此為補正，爰
    依刑事訴訟法第408條第1項前段，裁定如主文。
中    華    民    國    97    年    1     月    22    日
                  刑事庭審判長  法  官  施慶鴻
                                法  官  周美玲
                                法  官  盧軍傑
以上正本與原本無異。
本件不得抗告。
                                書記官  徐振玉
中    華    民    國    97    年    1     月    23    日


司法院資訊處製作；財團法人民間司法改革基金會備份。
